臺灣苗栗地方法院行政訴訟判決
111年度交字第53號
原      告  賴怡君  
被      告  交通部公路總局新竹區監理所

代  表  人  吳季娟  
上列當事人間交通裁決事件，原告不服被告民國111年5月16日竹
監苗字第54-ZCA859645號裁決，提起行政訴訟，本院判決如下：
    主      文
原告之訴駁回。
訴訟費用新臺幣參佰元由原告負擔。
    事實及理由
一、程序事項：行政訴訟法第237條之7規定，交通裁決事件之裁
    判，得不經言詞辯論為之。本件屬交通裁決事件，依兩造所
    述各節及卷內資料其事證已臻明確，本院認無經言詞辯論之
    必要，爰不經言詞辯論而為判決，合先敘明。
二、事實概要：原告所有車牌號碼0000-00號自用小客車（下稱
    系爭車輛），於民國111年3月13日15時7分許行經國道1號南
    向158.7公里處，為內政部警政署國道公路警察局第三公路
    警察大隊（下稱舉發單位）泰安分隊員警認原告有「未保持
    行車安全距離（時速96公里，應保持48公尺，實距不足）」
    之違規行為而填製第ZCA859645號舉發違反交通管理事件通
    知單（下稱原舉發單）舉發，原告於原舉發單所載應到案日
    期內向被告所屬苗栗監理站（下稱苗栗監理站）提起申訴，
    惟被告仍認原告確有「汽車行駛高速公路未依規定與前車保
    持安全距離」違規情事，遂於111年5月16日依道路交通管理
    處罰條例（下稱處罰條例）第33條第1項第2款、第63條第1
    項及違反道路交通管理事件統一裁罰基準及處理細則等規定
    ，以竹監苗字第54-ZCA859645號裁決違反道路交通管理事件
    裁決書（下稱原處分），裁處原告罰鍰新臺幣（下同）3千
    元整，並記違規點數1點。原告對原處分不服，於法定期間
    內提起本件行政訴訟。
三、原告主張：本件原舉發違規事實為未依規定之最高速度行駛
    內側車道，速限110公里，行速96公里，經申訴後，原先承
    辦警員稱會撤銷罰單，但之後又來函告知改罰未保持安全距
    離；本件依照片開罰，當時可能是前車換車道過來或該路段
    為開始車流較擁擠路段，需減速以安全距離等語。並聲明：
    原處分撤銷。
四、被告則以：原告不服舉發提出申訴後，舉發單位已以111年5
    月4日國道警三交字第1110401135號書函通知原舉發單將舉
    發違規事實、違規法條誤植而應予更正，而依採證影片可知
    原告確有與前車保持安全間距不足之事實，當時舉發員警執
    勤時拍攝違規照片所使用器號TC006223號雷射測速儀尚在檢
    定證明書之有效日期內，該路段車流狀況順暢，並無壅塞之
    情，員警測得原告之時速96公里，計算其安全距離應保持48
    公尺，原告與前車僅有一白虛線及一間距(線段長4公尺加上
    間距6公尺)，安全距離確實明顯不足，系爭車輛並未有拉長
    車距增加安全距離之趨勢，且違規時尚無因前車變換車道超
    車、煞車減速，或其他特殊狀況致後方車輛無法保持行車安
    全距離等相關干擾情形，其行駛高速公路未保持安全距離，
    業已升高行車安全之風險，超出其他用路人對其行車動線之
    合理期待，而嚴重危害原告及其他用路人之生命、身體及財
    產安全，其違規事實明確，原處分應屬適法等語，資為抗辯
    。並聲明：原告之訴駁回。
五、本院之判斷：
　㈠按汽車行駛於高速公路、快速公路或設站管制之道路，不遵
    使用限制、禁止、行車管制及管理事項之管制規則而有下列
    行為者，處汽車駕駛人新臺幣3,000元以上6,000元以下罰鍰
    ：……二、未保持安全距離；汽車駕駛人有下列各款所列條款
    之一者，除依原條款處罰鍰外，並予記點：一、有第33條第
    1項……情形之一者，各記違規點數1點，道路交通管理處罰條
    例第33條第1項第2款及第63條第1項第1款分別定有明文。次
    按道路交通管理處罰條例第33條第6項授權訂定之高速公路
    及快速公路交通管制規則第6條第1項、第2項及第3項規定：
    「（第1項）汽車行駛高速公路及快速公路，前後兩車間之
    行車安全距離，在正常天候狀況下，依下列規定：一、小型
    車：車輛速率之每小時公里數值除以2，單位為公尺。二、
    大型車：車輛速率之每小時公里數值減20，單位為公尺。（
    第2項）前項規定例示如下：
    車速 （公里／小時）           最小距離（公尺）       大型車     小型車     六十     四十     三十     七十     五十     三五     八十     六十     四十     九十     七十     四五     一百     八十     五十   一百一十     九十     五五 
　　　（第3項）第1項規定如遇濃霧、濃煙、強風、大雨、夜間
      行或其他特殊狀況時，其安全距離應酌量增加，並保持隨
      時可以煞停之距離。」。另依違反道路交通管理事件統一
      裁罰基準表記載，違反處罰條例第33條第1項第2款規定，
      小型車於期限內繳納或到案聽候裁決者，應處罰鍰3千元
      ，並記違規點數1點。
　　㈡查系爭車輛於111年3月13日15時7分許，行經國道1號南向1
      58.7公里處，其行車速度為92至96公里乙節，有相關超速
      採證照片存卷可證（見本院卷第91頁至99頁之附圖B至J）
      。又本件舉發員警採證之雷射測速儀，經經濟部標準檢驗
      局委託財團法人工業技術研究院檢驗，領有合格證書（規
      格：200Hz照相式、廠牌：LTI、型號：TruCAMⅡ，器號：T
      C006223、檢定合格單號碼：M0GB0000000、檢定日期：11
      0年6月11日、有效期限：111年6月30日）等情，有財團法
      人台灣商品檢測驗證中心110年6月11日雷射測速儀檢定合
      格證書影本存卷足憑（見本院卷第67頁），可知該雷射測
      速儀是在檢定合格有效期限內，故該雷射測速儀之準確性
      及正確性應值得信賴。又雷射測速儀係利用雷達波以偵測
      移動物體速度，於無線電波之行進過程中，遇有物體時，
      該無線電波會被反射，且其反射回來之電波，其頻率及振
      幅將隨所遇物體之移動狀態而改變，當車速逾越所設定之
      速度時，採證相機即同步存證。觀以本件相關超速採證照
      片，係清楚攝得系爭車輛之車牌號碼，並無與其他人車重
      疊而受阻礙之情，本件施測之雷射測速照相儀即未受其他
      車輛、外在環境之干擾或影響，其所測得之車輛及速度資
      料自屬無誤。從而，系爭車輛於前揭時、地之行車速度確
      為92至97公里，依前揭規定，系爭車輛行駛高速公路，前
      後兩車間之行車安全距離，在正常天候狀況下應為46至48
      .5公尺（計算式：時速92÷2＝46公尺，時速97÷2＝48.5）。
　　㈢「車道線，用以劃分各線車道，指示車輛駕駛人循車道行
      駛。本標線為白虛線，線段長4公尺，間距6公尺，線寬10
      公分」，道路交通標誌標線號誌設置規則第182條第1項及
      第2項定有明文。經本院勘驗卷附採證光碟所附影片內容
      及相關超速採證照片，依相關行駛過程之白虛線車道線線
      段、間距計算，系爭車輛於111年3月13日15時7分47秒至5
      0秒之期間，與其前方車輛即車牌號碼0000-00號自用小客
      車（下稱甲車）之間距不足2組車道線之距離，即兩車間
      距不足20公尺，甲車與其前方車輛於此期間維持90公尺以
      上間距，系爭車輛之後車與系爭車輛之間距亦大於50公尺
      ，且系爭車輛右方外側車道、後方均無車等情，有本院勘
      驗筆錄、相關附圖在卷可參（見本院卷第81頁至第99頁）
      ，復有被告所提出原舉發單、原處分、汽車車籍查詢、駕
      駛人基本資料、送達證書、陳述單、舉發單位111年5月4
      日國道警三交字第1110401135號書函、111年5月9日國道
      警三交字第1113702097號函附採證影像光碟1片為證。依
      前揭勘驗結果，足認系爭車輛確有汽車行駛高速公路未依
      規定與前車保持46公尺以上之行車安全距離之事實，堪可
      認定。
　　㈣原告雖主張當時可能因前車變換車道至系爭車輛前方或行
      經車流較擁擠路段等語，然查，依採證光碟所附影片內容
      及相關超速採證照片，顯示甲車始終在中線車道行駛，且
      系爭車輛於111年3月13日15時7分47秒至50秒之期間，與
      甲車之間距始終維持在不足2組車道線之距離內，未有拉
      長車距增加安全距離之情形，而相同路段其他行駛中車輛
      均保持50公尺以上之行車安全距離，該路段車流亦無擁擠
      之情事，有前揭本院勘驗筆錄、相關附圖附卷可稽。從而
      ，原告主張前車變換車道、違規地點屬車流較擁擠路段等
      內容，經核與上開事證均屬不符，復無證據佐證原告上開
      主張屬實，故原告上開主張即難採認。
　　㈤依處罰條例及違反道路交通管理事件統一裁罰基準及處理
      細則等相關規定，足知「舉發」與「裁決」機關各司其職
      ，固然「裁決」需以「舉發」為前提要件，然就舉發違反
      道路交通管理事件通知單所載之「違規事實」及「舉發違
      反法條」並不當然拘束裁決書就違規事實及適用法條之認
      定，若符合「事實同一性」，則裁決機關縱然就違規事實
      及適用法條所為之認定與舉發單位不同，仍非違法。原舉
      發單所載之「違規事實」及「舉發違反法條」，分別為「
      行駛高速公路未依規定行駛車道者-小型車為以規定之最
      高速度行駛內側車道，速限110公里，行速96公里」及處
      罰條例「第33條第1項第3款」，而原處分則載為「汽車行
      駛高速公路未依規定與前車保持安全距離」及處罰條例「
      第33條第1項第2款」，但因其仍具「事實同一性」，則揆
      諸前開規定，仍非違法。又舉發單位於111年5月4日以國
      道警三交字第1110401135號書函通知原告更正原舉發單之
      舉發違規事實、違反法條為「未保持行車安全距離（時速
      96公里，應保持48公尺，實距不足）」及處罰條例「第33
      條第1項第3款」（見本院卷第57頁至第59頁），並經原告
      自陳已收受上開記載本件改罰為保持安全距離之更正書函
      在卷（見本院卷第18頁），可徵已對原處分相對人即原告
      踐行相關通知之程序。故原舉發單雖有上開顯然錯誤之情
      形，然業經舉發單位依法更正，並不影響本件違規事實之
      認定，尚不影響原處分之效力，被告以其認定系爭車輛之
      「汽車行駛高速公路未依規定與前車保持安全距離」違規
      事實及法條為原處分，仍為適法有據，併此敘明。
六、綜上所述，本件違規事證明確，被告依法所為之原處分並無
    違誤，原告訴請撤銷，為無理由，應予駁回。
七、本件事證已臻明確，兩造其餘攻擊、防禦方法及所提證據，
    經核均與判決結果不生影響，爰不逐一論列，併此敘明。
八、本件第一審裁判費為300元，應由敗訴之原告負擔，爰確定
    第一審訴訟費用額如主文第2項所示。
據上論結，本件原告之訴為無理由，依行政訴訟法第237條之8第
1項、第98條第1項前段，判決如主文。
中　　華　　民　　國　　111 　年　　10　　月　　20　　日
　　　　　　　　　行政訴訟庭　法　官　賴映岑
上為正本係照原本作成。
如不服本判決，應於判決送達後20日內，向本院提出上訴狀並表
明上訴理由（原判決所違背之法令及其具體內容或依訴訟資料可
認為原判決有違背法令之具體事實），其未載明上訴理由者，應
於提出上訴後20日內向本院補提理由書（上訴狀及上訴理由書均
須按他造人數附繕本，如未按期補提上訴理由書，則逕予駁回上
訴），並應繳納上訴裁判費新臺幣750元。
中　　華　　民　　國　　111 　年　　10　　月　　20　　日
　　　　　　　　　　　　　　　書記官　趙千淳